Minutes et répertoires du notaire Gervais MANCHON, 1er juillet 1643 - 4 mars 1656 (étude X)
Archives nationales
- Minutes de Gervais MANCHON, janvier 1644 - juin 1656; MC/ET/X/90 - MC/ET/X/109
  - Minutes. 1650, janvier - juin, janvier - juin 1650; MC/ET/X/100; registre
    - Vente. DESCHAMPS, Michel. NICOLAY, Louis., 20 avril 1650; MC/ET/X/100
      acte de vente; Deschamps, Michel; Nicolay, Louis
    - Vente. PREJAN, Pierre. DORMANT, Nicole. AMAURY, Antoine., 22 avril 1650; MC/ET/X/100
      acte de vente; Prejan, Pierre; Dormant, Nicole; Amaury, Antoine
    - Procuration. Religieux de Saint-Martin. AGUINELLE (d'), Hilaire., 22 avril 1650; MC/ET/X/100
      procuration; Aguinelle, Hilaire d'
    - Marché. BOUILLET, Pierre. BOQUIN, Philbert., 22 avril 1650; MC/ET/X/100
      marché; Bouillet, Pierre; Boquin, Philbert
    - Bail. MARCEL, Marthe. FORMAGE, Pierre., 22 avril 1650; MC/ET/X/100
      bail; Marcel, Marthe; Formage, Pierre
    - Apprentissage. THIEBAULT, Charles. CHATELIER, Pierre., 23 avril 1650; MC/ET/X/100
      contrat d'apprentissage; Thiebault, Charles; Chatelier, Pierre
    - Bail. GUICHARD, Gilles. BEGAT, Jean., 25 avril 1650; MC/ET/X/100
      bail; Guichard, Gilles; Begat, Jean
    - Apprentissage. ROGER, Jean. PIANNA (de), Gabriel., 25 avril 1650; MC/ET/X/100
      contrat d'apprentissage; Roger, Jean; Pianna (de), Gabriel
    - Procuration. SANCTORY (de), Claude., 25 avril 1650; MC/ET/X/100
      procuration; Sanctory (de), Claude
    - Bail. DURET, Jacques. CHAMBAULT, Claude., 26 avril 1650; MC/ET/X/100
      bail; Duret, Jacques; Chambault, Claude
    - Obligé. FLEURY, Etienne. AUROUX, Pierre., 26 avril 1650; MC/ET/X/100
      obligation; Fleury, Etienne; Auroux, Pierre
    - Transaction. FREMIN, Nicolas. CAPRY, Girarde. FAUVEL, Paul. ARTHUR, Marie...., 26 avril 1650; MC/ET/X/100
      accord; Fremin, Nicolas; Capry, Girarde; Fauvel, Paul; Arthur, Marie
    - Testament. CORNABET, Henriette., 26 avril 1650; MC/ET/X/100
      testament; Cornabet, Henriette
    - Bail. METRA, Louis., 26 avril 1650; MC/ET/X/100
      bail; Metra, Louis
    - Marché. CAUCHY, Jean. BOQUIN, Philbert., 27 avril 1650; MC/ET/X/100
      marché; Cauchy, Jean; Boquin, Philbert
    - Obligation. GUYOT, Edmé. TILLART, Jacquine. CHANDELIER, Jean., 28 avril 1650; MC/ET/X/100
      obligation; Guyot, Edmé; Tillart, Jacquine; Chandelier, Jean
    - Vente. PENA, Gabriel. JAMET, Guillaume., 29 avril 1650; MC/ET/X/100
      acte de vente; Pena, Gabriel; Jamet, Guillaume
    - Apprentissage. BERTINIERE, Françoise. MARIN, Philippot., 29 avril 1650; MC/ET/X/100
      contrat d'apprentissage; Bertiniere, Françoise; Marin, Philippot
    - Partage. DUCHESNE, Geoffroy. GEHENAULT, Marie. LEVAVASSEUR, Robert. DUCHESNE, René. DUCHESNE, Catherine., 29 avril 1650; MC/ET/X/100
      partage; Duchesne, Geoffroy; Gehenault, Marie; Levavasseur, Robert; Duchesne, René; Duchesne, Catherine
    - Renonciation. CHOISY (de), Marguerite., 29 avril 1650; MC/ET/X/100
      renonciation; Choisy, Marguerite de
    - Protest. FAVEROLLES (de), Laurent. CIBOU, Nicolas., 29 avril 1650; MC/ET/X/100
      protêt; Cibou, Nicolas; Faverolles, Laurent de
    - Vente à réméré. PENA, Gabriel. BEAUFILZ, André. RICHER, Marguerite., 30 avril 1650; MC/ET/X/100
      acte de vente; Pena, Gabriel; Beaufilz, André; Richer, Marguerite
    - Apprentissage. BAILLY (de), Nicolas. BINET, Pierre., 30 avril 1650; MC/ET/X/100
      contrat d'apprentissage; Binet, Pierre; Bailly, Nicolas de
    - Bail. LUREAU, Jean. JUTEAU, Isaac., 1er mai 1650; MC/ET/X/100
      bail; Lureau, Jean; Juteau, Isaac
    - Mariage. GUILLERMAIN, Louis. LEVASSEUR, Jeanne., 1er mai 1650; MC/ET/X/100
      contrat de mariage; Guillermain, Louis; Levasseur, Jeanne
    - Inventaire des biens. LELEU, Pierre. PINSON, Françoise., 1er mai 1650; MC/ET/X/100
      inventaire; Leleu, Pierre; Pinson, Françoise
    - Comparution. GUICHARD, Gilles. CORNEILLAU, Simon. LESPERON, Jacques., 1er mai 1650; MC/ET/X/100
      comparution; Guichard, Gilles; Corneillau, Simon; Lesperon, Jacques
    - Transport. MOLRON, Jean. CORMIER, Marie. MORIN, François., 3 mai 1650; MC/ET/X/100
      cession; Molron, Jean; Cormier, Marie; Morin, François
    - Apprentissage. GERARD, Natanaël. VOULGERT (de), Jacques., 3 mai 1650; MC/ET/X/100
      contrat d'apprentissage; Gerard, Natanaël; Voulgert (de), Jacques
    - Procuration. SURHOMME, Martin. CORDINNE, Marguerite., 3 mai 1650; MC/ET/X/100
      procuration; Surhomme, Martin; Cordinne, Marguerite
    - Constitution. LOSNIERT, Jeanne. LOSNIERT, Pierre. GUILLOME, Claude., 3 mai 1650; MC/ET/X/100
      constitution de rente; Losniert, Jeanne; Losniert, Pierre; Guillome, Claude
    - Quittance. GROU, Marie. THIERART, Odet., 3 mai 1650; MC/ET/X/100
      quittance; Grou, Marie; Thierart, Odet
    - Attestation. HELISSANT, Jean., 3 mai 1650; MC/ET/X/100
      attestation; Helissant, Jean
    - Inventaire, titres délivrés à. GRANAY, Liénard., 4 mai 1650; MC/ET/X/100
      inventaire; Granay, Liénard
    - Partage des biens de. EVRARD, Jacques. LEFEBVRE. GRINGOREAU., 4 mai 1650; MC/ET/X/100
      partage; Evrard, Jacques; Lefebvre (M.); Gringoreau (M.)
    - Compromis et sentence arbitrale. GILLOTEAU, Guillaume., 5 mai 1650; MC/ET/X/100
      accord; décision; Gilloteau, Guillaume
    - Obligation. CHASTELAIN, Madeleine. GODEFROY, Henri. ELZIERE, Jacques., 5 mai 1650; MC/ET/X/100
      obligation; Chastelain, Madeleine; Godefroy, Henri; Elziere, Jacques
    - Déclaration. ELZIERE, Jacques. ACARIE, Pierre., 5 mai 1650; MC/ET/X/100
      déclaration; Elziere, Jacques; Acarie, Pierre
    - Vente. DUCHESNE, Geoffroy. GEHENAULT, Marie. LEVAVASSEUR, Robert. DUCHESNE, René. DUCHESNE, Catherine. FAVEROLLES (de), Michel., 6 mai 1650; MC/ET/X/100
      acte de vente; Duchesne, Geoffroy; Gehenault, Marie; Levavasseur, Robert; Duchesne, René; Duchesne, Catherine; Faverolles, Michel de
    - Titre nouvel. AUGER, Claude. BEAUGENDRE, Catherine. AUBLARD, François., 6 mai 1650; MC/ET/X/100
      titre nouvel; Auger, Claude; Beaugendre, Catherine; Aublard, François
    - Bail. BRION (de), François. MERAULT (de), Simon., 6 mai 1650; MC/ET/X/100
      bail; Brion, François de; Merault, Simon de
    - Mariage. DUMONT, François. REMOND, Madeleine., 7 mai 1650; MC/ET/X/100
      contrat de mariage; Dumont, François; Remond, Madeleine
    - Mariage. ARSON, Bertrand. CHOISIN, Marie., 8 mai 1650; MC/ET/X/100
      contrat de mariage; Arson, Bertrand; Choisin, Marie
    - Quittance. CHEFUAIS, Corneille. CHELOT, Charles., 9 mai 1650; MC/ET/X/100
      quittance; Chefuais, Corneille; Chelot, Charles
    - Vente. BORDIER, Pierre. AMAURY, Pierre., 10 mai 1650; MC/ET/X/100
      acte de vente; Bordier, Pierre; Amaury, Pierre
    - Fondation. ROUSSEL, Marie. Couvent des Cordeliers., 10 mai 1650; MC/ET/X/100
    - Transport. PATA, Antoine. PATA, Louise. SAINT-GEORGES (de), François., 11 mai 1650; MC/ET/X/100
      cession; Pata, Antoine; Pata, Louise; Saint-Georges (de), François
    - Fondation. ROUSSEL, Marie. Couvent des Jacobins, rue Saint-Jacques, Paris., 11 mai 1650; MC/ET/X/100
      fondation pieuse; Saint-Jacques (rue); Roussel, Marie
    - Déclaration. PATA, Antoine. PATA, Louise., 11 mai 1650; MC/ET/X/100
      déclaration; Pata, Antoine; Pata, Louise
    - Constitution. MASSON, Thomas. LEGRAND, Julienne., 13 mai 1650; MC/ET/X/100
      constitution de rente; Masson, Thomas; Legrand, Julienne
    - Bail. MARE, François. BIRON (de), Jean. RIGAUD, François., 14 mai 1650; MC/ET/X/100
      bail; Mare, François; Biron, Jean de; Rigaud, François
    - Procuration. MORIN, Jean., 14 mai 1650; MC/ET/X/100
      procuration; Morin, Jean
    - Mariage. CLERMONT (de), Jean-Louis. CONFLANS (de), Marguerite., 14 mai 1650; MC/ET/X/100
      contrat de mariage; Conflans, Marguerite de; Clermont, Jean Louis de
    - Marché. SURHOMME, Martin. JOLY, Guillaume., 14 mai 1650; MC/ET/X/100
      marché; Surhomme, Martin; Joly, Guillaume
    - Bail. METAYER, Nicolas. LA FERTE(DE), Jean. LEPAPE, Séraphin. FERJA, Marguerite., 14 mai 1650; MC/ET/X/100
      bail; Metayer, Nicolas; La Ferte(de), Jean; Lepape, Séraphin; Ferja, Marguerite
    - Bail. GUILLOIRE, Claude. PETIT, Jean., 15 mai 1650; MC/ET/X/100
      bail; Guilloire, Claude; Petit, Jean
    - Quittance. BELLAVOINE, Louis. CHAILLOU, Michel-Noël. CHAILLOU, Claude. ARPAJON (d')., 15 mai 1650; MC/ET/X/100
      quittance; Bellavoine, Louis; Chaillou, Michel-Noël; Chaillou, Claude; Arpajon (M. d')
    - Bail. AUBERY, Jacques-Antoine. AUBERY, Marie. GUERET, Guillaume., 16 mai 1650; MC/ET/X/100
      bail; Aubery, Jacques-Antoine; Aubery, Marie; Gueret, Guillaume
    - Protest. BIE (de), Guillaume. OLIVIERS. HERVIER, Jean. LEMOYNE, Pierre., 16 mai 1650; MC/ET/X/100
      protêt; Lemoyne, Pierre; Oliviers (M.); Hervier, Jean; Bie, Guillaume de
    - Obligé. PETIT-JEAN, Antoine. CUNY, Marie., 16 mai 1650; MC/ET/X/100
      obligation; Petit-Jean, Antoine; Cuny, Marie
    - Quittance. GIRARD, Jacques. GUERIN, Pierre., 16 mai 1650; MC/ET/X/100
      quittance; Girard, Jacques; Guerin, Pierre
    - Transport de bail. NATIER, Michel. DELORME, François., 17 mai 1650; MC/ET/X/100
      Natier, Michel; Delorme, François
    - Prise de possession. POLLE, Louis., 17 mai 1650; MC/ET/X/100
      Polle, Louis
    - Transaction. PLUYMERT, Jean. GUILLAIN, Pierre. MICHEL, Martin., 17 mai 1650; MC/ET/X/100
      accord; Pluymert, Jean; Guillain, Pierre; Michel, Martin
    - Constitution. GOURGOURON, Jean. MOULON, Guillaume., 17 mai 1650; MC/ET/X/100
      constitution de rente; Gourgouron, Jean; Moulon, Guillaume
    - Bail. LUREAU, Jean. POUPART, Jacques., 17 mai 1650; MC/ET/X/100
      bail; Lureau, Jean; Poupart, Jacques
    - Vente. LUREAU, Jean. POISSON, Jacques., 17 mai 1650; MC/ET/X/100
      acte de vente; Lureau, Jean; Poisson, Jacques
    - Vente. PENA, Gabriel., 18 mai 1650; MC/ET/X/100
      acte de vente; Pena, Gabriel
    - Fondation. LUREAU, Jean. BARDOU, Jacques. église, Saint-Laurent, Paris., 18 mai 1650; MC/ET/X/100
      fondation pieuse; Saint-Laurent (église); Lureau, Jean; Bardou, Jacques
    - Renonciation. TROUVE, Marie., 19 mai 1650; MC/ET/X/100
      renonciation; Trouve, Marie
    - Apprentissage. DENNE, Antoine. HERMANT, Jacob., 19 mai 1650; MC/ET/X/100
      contrat d'apprentissage; Denne, Antoine; Hermant, Jacob
    - Obligé. HENAULT, Pierre. MOSAT, Girard., 19 mai 1650; MC/ET/X/100
      obligation; Henault, Pierre; Mosat, Girard
    - Vente. DES RUES, Jean. ROZY, Jean., 20 mai 1650; MC/ET/X/100
      acte de vente; Des Rues, Jean; Rozy, Jean
    - Échange. LUREAU, Jean. JEBART, Jacques., 20 mai 1650; MC/ET/X/100
      échange; Lureau, Jean; Jebart, Jacques
    - Titre nouvel. OUDARD, Marie. MORANT, Marie., 20 mai 1650; MC/ET/X/100
      titre nouvel; Oudard, Marie; Morant, Marie
    - Ratification. GALLARD, Catherine. NICOLAY, Louise., 22 mai 1650; MC/ET/X/100
      ratification; Gallard, Catherine; Nicolay, Louise
    - Résignation. PARVILLEE (de), Michel. AGOUVILLE (d'), Charles-Hilaire., 23 mai 1650; MC/ET/X/100
      renonciation; Parvillee (de), Michel; Agouville, Charles-Hilaire d'
    - Apprentissage. GUERBOIS, Robert. BINET, Jean., 23 mai 1650; MC/ET/X/100
      contrat d'apprentissage; Guerbois, Robert; Binet, Jean
    - Vente. HUPPE, André. MAY, Philippe., 24 mai 1650; MC/ET/X/100
      acte de vente; Huppe, André; May, Philippe
    - Obligé. CHAMPION, Anne. REMON, Madeleine., 24 mai 1650; MC/ET/X/100
      obligation; Champion, Anne; Remon, Madeleine
    - Bail. FEROY, Gillet. PREVOST, Michèle., 24 mai 1650; MC/ET/X/100
      bail; Feroy, Gillet; Prevost, Michèle
    - Protest. MANGE (de), Laurent. VOULGE (de), Jacques., 24 mai 1650; MC/ET/X/100
      protêt; Mange (de), Laurent; Voulge (de), Jacques
    - Protest. MANGE (de), Laurent. MOREAU, Jean., 24 mai 1650; MC/ET/X/100
      protêt; Mange (de), Laurent; Moreau, Jean
    - Protest. BYE(de), Guillaume. OLIVIERS, Pierre-Henri. HERVIER, Jean. LEMOYNE, Pierre., 24 mai 1650; MC/ET/X/100
      protêt; Oliviers, Pierre-Henri; Hervier, Jean; Lemoyne, Pierre; Bye, Guillaume de
    - Constitution. BEAUFILZ, François. PENA, Gabriel., 25 mai 1650; MC/ET/X/100
      constitution de rente; Beaufilz, François; Pena, Gabriel
    - Constitution. LEGRAND, René-Marie. LEGRAND, Gabrielle. HERMANT, Jacques., 25 mai 1650; MC/ET/X/100
      constitution de rente; Legrand, René-Marie; Legrand, Gabrielle; Hermant, Jacques
    - Échange. PENA, Gabriel. LESUEUR, Antoine., 27 mai 1650; MC/ET/X/100
      échange; Pena, Gabriel; Lesueur, Antoine
    - Protest. BYE (de), Guillaume. TEVENEAU, Pierre., 27 mai 1650; MC/ET/X/100
      protêt; Bye, Guillaume de; Teveneau, Pierre
    - Bail. DALLET, Jean. LEMAIRE, Jacques., 28 mai 1650; MC/ET/X/100
      bail; Dallet, Jean; Lemaire, Jacques
    - Titre nouvel. GUILLART, Nicolas. Abbaye de Saint-Denis., 28 mai 1650; MC/ET/X/100
      titre nouvel; Guillart, Nicolas
    - Bail. PENA, Gabriel. FOUQUET, Pierre., 30 mai 1650; MC/ET/X/100
      bail; Pena, Gabriel; Fouquet, Pierre
    - Apprentissage. REMY, Charles. EZARD, Nicolas., 30 mai 1650; MC/ET/X/100
      contrat d'apprentissage; Remy, Charles; Ezard, Nicolas
    - Transaction. GAUTIER, Françoise. GEOFFROY, Clément. GAULTIER, Claire., 30 mai 1650; MC/ET/X/100
      accord; Gautier, Françoise; Geoffroy, Clément; Gaultier, Claire
    - Quittance. DRELINCOURT, Charles. TROUILLART. LADEAU., 31 mai 1650; MC/ET/X/100
      quittance; Drelincourt, Charles; Trouillart; Ladeau
    - Désistement de Bail. LETTRE (de), Louis. DESCHAMPS, Jacques., 1er juin 1650; MC/ET/X/100
      renonciation; bail; Lettre (de), Louis; Deschamps, Jacques
    - Inventaire, hardes et coffres. SCHOMBERG, Jean-Ernest. CADEAU, Marie., 1er juin 1650; MC/ET/X/100
      inventaire; Schomberg, Jean-Ernest; Cadeau, Marie
    - Protestation. FABROT, Guillaume., 2 juin 1650; MC/ET/X/100
      protêt; Fabrot, Guillaume
    - Quittance générale. REVEREND, Jean. LAURENT, Claude., 2 juin 1650; MC/ET/X/100
      quittance; Reverend, Jean; Laurent, Claude
    - Bail. COUSIN, François. RENARD, Nicolas., 3 juin 1650; MC/ET/X/100
      bail; Cousin, François; Renard, Nicolas
    - Procuration. FAVIER, Denis. COUSIN, François., 3 juin 1650; MC/ET/X/100
      procuration; Favier, Denis; Cousin, François
    - Transaction. JACQUART, Claude. BARIDAS(de), François., 3 juin 1650; MC/ET/X/100
      accord; Jacquart, Claude; Baridas, François de
    - Déclaration. FAVIER, Denis. COUSIN, François. FAVEROLLES (de), Jean., 3 juin 1650; MC/ET/X/100
      déclaration; Favier, Denis; Cousin, François; Faverolles, Jean de
    - Titre nouvel. CHAPELIER, Françoise. DU LYS, Luc., 3 juin 1650; MC/ET/X/100
      titre nouvel; Chapelier, Françoise; Du Lys, Luc
    - Constitution. PITOISET, Jean-Baptiste. AUBERT, Didier., 3 juin 1650; MC/ET/X/100
      constitution de rente; Pitoiset, Jean-Baptiste; Aubert, Didier
    - Bail. COUSIN, François. VELLER, Pierre., 3 juin 1650; MC/ET/X/100
      bail; Cousin, François; Veller, Pierre
    - Bail. COUSIN, François. BERELLE, Jacques. BARISY, Jacques., 7 juin 1650; MC/ET/X/100
      bail; Cousin, François; Berelle, Jacques; Barisy, Jacques
    - Procuration. POINDREUX, Ignace. VIDEBIEN, Marin., 7 juin 1650; MC/ET/X/100
      procuration; Poindreux, Ignace; Videbien, Marin
    - Quittance. COUSIN, Louis. COUSIN, François., 7 juin 1650; MC/ET/X/100
      quittance; Cousin, Louis; Cousin, François
    - Quittance. BOUTEVILLE, Pierre. MARTIN, Marie. TESSIER, Jeanne., 9 juin 1650; MC/ET/X/100
      quittance; Bouteville, Pierre; Martin, Marie; Tessier, Jeanne
    - Obligation. MARTIN, Pierre. TEXIER, Jeanne., 9 juin 1650; MC/ET/X/100
      obligation; Martin, Pierre; Texier, Jeanne
    - Don mutuel. BEDERON, Jean. LEGRAND, Marie., 9 juin 1650; MC/ET/X/100
      donation; Bederon, Jean; Legrand, Marie
    - Transport. COSSART, Roland. PENART, Jeanne. CHELOT, Charles. CHELOT, Gilles., 9 juin 1650; MC/ET/X/100
      cession; Cossart, Roland; Penart, Jeanne; Chelot, Charles; Chelot, Gilles
    - Protest. BIE (de), Guillaume. BOULET, Claude., 10 juin 1650; MC/ET/X/100
      protêt; Bie, Guillaume de; Boulet, Claude
    - Cautionnement. VERNIER, Guillaume. THIOLLET, Jacques. BILLY (de), Jean., 13 juin 1650; MC/ET/X/100
      cautionnement; Vernier, Guillaume; Thiollet, Jacques; Billy, Jean de
    - Obligé. DUTEL, Jacques. LA BAUME(de), Charles., 13 juin 1650; MC/ET/X/100
      obligation; Dutel, Jacques; La Baume(de), Charles
    - Mariage. GIRY, Michel. LAMENANT, Madeleine., 13 juin 1650; MC/ET/X/100
      contrat de mariage; Giry, Michel; Lamenant, Madeleine
    - Testament. PARANT, Françoise., 13 juin 1650; MC/ET/X/100
      testament; Parant, Françoise
    - Constitution. PETIT, Charles. MOUSSET, Martine. PIERRE, Arthur. PETIT, Marie., 13 juin 1650; MC/ET/X/100
      constitution de rente; Petit, Charles; Mousset, Martine; Pierre, Arthur; Petit, Marie
    - Quittance. LEROY, Jacques. DAVID, Martin., 14 juin 1650; MC/ET/X/100
      quittance; Leroy, Jacques; David, Martin
    - Inventaire des biens. LANGLOIS, Françoise. CANNISET, Jacques., 14 juin 1650; MC/ET/X/100
      inventaire; Langlois, Françoise; Canniset, Jacques
    - Transport. RUPIERE SURVY(de), François. FRESNOY (de), Jean. VEYRAS, Antoine. BENOIST, Gilbert., 15 juin 1650; MC/ET/X/100
      cession; Rupiere Survy, François de; Fresnoy, Jean de; Veyras, Antoine; Benoist, Gilbert
    - Récépissé. NICOLAY, Louis. PRIME(de), Madeleine., 15 juin 1650; MC/ET/X/100
      Nicolay, Louis; Prime(de), Madeleine
    - Bail. LUREAU, Jean. DAMOURS, Pierre., 15 juin 1650; MC/ET/X/100
      bail; Lureau, Jean; Damours, Pierre
    - Transport. LESPINAY (de), Pierre. BILLON (de), Charles., 17 juin 1650; MC/ET/X/100
      cession; Lespinay, Pierre de; Billon, Charles de
    - Vente. LAPIN, Jean. MAY, Philippe., 17 juin 1650; MC/ET/X/100
      acte de vente; Lapin, Jean; May, Philippe
    - Transport. PINSON, Françoise. LEJUGE, Catherine., 18 juin 1650; MC/ET/X/100
      cession; Pinson, Françoise; Lejuge, Catherine
    - Protest. BYE(de), Guillaume. DURAND, Pierre., 18 juin 1650; MC/ET/X/100
      protêt; Durand, Pierre; Bye, Guillaume de
    - Désistement de Bail. CATINEL, Pierre. MANCHON, Marie., 20 juin 1650; MC/ET/X/100
      renonciation; bail; Catinel, Pierre; Manchon, Marie
    - Marché. DUROT, Christophe. Fabrique de l'église, Saint-Leu., 20 juin 1650; MC/ET/X/100
      marché; Durot, Christophe
    - Marché. BERTHE, Jean. Fabrique de l'église, Saint-Leu, Paris., 20 juin 1650; MC/ET/X/100
      marché; Berthe, Jean
    - Marché. BARBIER, Robert. Fabrique de l'église, Saint-Leu, Paris., 20 juin 1650; MC/ET/X/100
      marché; Barbier, Robert
    - Transport. ACARIE, Pierre. ARNAUD, Antoine., 20 juin 1650; MC/ET/X/100
      cession; Acarie, Pierre; Arnaud, Antoine
    - Apprentissage. HANOVRAY, Richard. BOURAINE, André., 21 juin 1650; MC/ET/X/100
      contrat d'apprentissage; Hanovray, Richard; Bouraine, André
    - Vente. PARET (de), Noël. BELLAVOINE, Louis., 22 juin 1650; MC/ET/X/100
      acte de vente; Paret (de), Noël; Bellavoine, Louis
    - Transaction. BESNARD, Claude. FRANCOIS, Fleurance. JULIAN, Pierre. CANTELOU, Guy. HERPIN, Christine., 22 juin 1650; MC/ET/X/100
      accord; Besnard, Claude; Francois, Fleurance; Julian, Pierre; Cantelou, Guy; Herpin, Christine
    - Arrêté de compte. JOUBERT, François. LESCOT, René., 23 juin 1650; MC/ET/X/100
      compte; Joubert, François; Lescot, René
    - Vente. BESNARD, Claude. FRANCOIS, Fleurance. HAMELIN, Antoine., 25 juin 1650; MC/ET/X/100
      acte de vente; Besnard, Claude; Francois, Fleurance; Hamelin, Antoine
    - Quittance. CHAPUSET, Philippe. HAMELIN, Antoine., 25 juin 1650; MC/ET/X/100
      quittance; Chapuset, Philippe; Hamelin, Antoine
    - Bail. LECOUVREUR, Claude. LESUISSE, Simon., 26 juin 1650; MC/ET/X/100
      bail; Lecouvreur, Claude; Lesuisse, Simon
    - Quittance. BOYNIER, Clément. TROYES (de), Michel., 27 juin 1650; MC/ET/X/100
      quittance; Boynier, Clément; Troyes (de), Michel
    - Quittance. RICHARD, Nicolas. ROYTIN, François., 28 juin 1650; MC/ET/X/100
      quittance; Richard, Nicolas; Roytin, François
    - Protest. BYE(de), Guillaume. DELABARRE, Pierre., 28 juin 1650; MC/ET/X/100
      protêt; Delabarre, Pierre; Bye, Guillaume de
    - Contre-lettre. SICQUART, Etienne. VILLAIN, Thomas., 28 juin 1650; MC/ET/X/100
      convention; renonciation; Sicquart, Etienne; Villain, Thomas
    - Vente. GAULE, René. FAUVE, Paul., 29 juin 1650; MC/ET/X/100
      acte de vente; Gaule, René; Fauve, Paul
    - Bail. LESAGE, Pierre. GUILLOIRE, Claude., 29 juin 1650; MC/ET/X/100
      bail; Lesage, Pierre; Guilloire, Claude
    - Vente. LEREBOURS, Alexandre. LEREBOURS, Thierry., 29 juin 1650; MC/ET/X/100
      acte de vente; Lerebours, Alexandre; Lerebours, Thierry
    - Quittance. AUVRY, Michel. PUCELLE, Geneviève., 30 juin 1650; MC/ET/X/100
      quittance; Auvry, Michel; Pucelle, Geneviève
  - Minutes. 1650, juillet - décembre, juillet - décembre 1650; MC/ET/X/101; registre
    - Transaction. BRION (de), François. BRION (de), Marc. VIGNERON, Laurent. NICOLAS, Antoine. FRANCOIS, Marie., 1er juillet 1650; MC/ET/X/101
      accord; Brion, François de; Brion, Marc de; Vigneron, Laurent; Nicolas, Antoine; Francois, Marie
    - Rachat. LEROY, Claude. LHOMME-DIEU, Jacques., 1er juillet 1650; MC/ET/X/101
      acte de vente; Leroy, Claude; Lhomme-Dieu, Jacques
    - Apprentissage. DEVAUX, Pierre. GAUCHER, Jean., 1er juillet 1650; MC/ET/X/101
      contrat d'apprentissage; Devaux, Pierre; Gaucher, Jean
    - Transport. DELETTRE, Louis. VOSSELIN, Claude., 2 juillet 1650; MC/ET/X/101
      cession; Delettre, Louis; Vosselin, Claude
    - Quittance et fondation. LECOUTILIER, Jean. POISSON, Pierre. église de Pantin. ROUSSEE, Marie., 5 juillet 1650; MC/ET/X/101
      quittance; fondation pieuse; Pantin (Seine-Saint-Denis); Lecoutilier, Jean; Poisson, Pierre; Roussee, Marie
    - Protest. BIE (de), Guillaume. OLIVIERS, Pierre-Henri. HERVIER, Jean. PRATLONG., 6 juillet 1650; MC/ET/X/101
      protêt; Bie, Guillaume de; Oliviers, Pierre-Henri; Hervier, Jean; Pratlong (M.)
    - Apprentissage. JULIEN, Jacques. DUHAMEL, Guillaume., 6 juillet 1650; MC/ET/X/101
      contrat d'apprentissage; Julien, Jacques; Duhamel, Guillaume
    - Don mutuel. PERPOUCHET (de), Abraham. CREESY (de), Marie., 7 juillet 1650; MC/ET/X/101
      donation; Perpouchet, Abraham de; Creesy, Marie de
    - Transport. RICHARD, Pierre. RICHARD, Jean., 8 juillet 1650; MC/ET/X/101
      cession; Richard, Pierre; Richard, Jean
    - Transport. DU FAUR, Jean. ANCELET, René., 9 juillet 1650; MC/ET/X/101
      cession; Du Faur, Jean; Ancelet, René
    - Bail, marguilliers de l'église, Saint-Leu. GRENIER, Claude., 10 juillet 1650; MC/ET/X/101
      bail; Grenier, Claude
    - Bail. Marguilliers de l'église, Saint-Leu. GUEBILLON, Pierre., 10 juillet 1650; MC/ET/X/101
      bail; Guebillon, Pierre
    - Bail. LEBLOND, Marie. MOULAN, Mathieu. ANQUETIL, Reine., 10 juillet 1650; MC/ET/X/101
      bail; Leblond, Marie; Moulan, Mathieu; Anquetil, Reine
    - Mariage. CHARIGOT, Etienne. CALIPPE, Jossine., 11 juillet 1650; MC/ET/X/101
      contrat de mariage; Charigot, Etienne; Calippe, Jossine
    - Bail. CHELOT, Charles. PETIN, Eugiz., 11 juillet 1650; MC/ET/X/101
      bail; Chelot, Charles; Petin, Eugiz
    - Quittance. PANTERET, Julien. HAMELIN, Antoine., 12 juillet 1650; MC/ET/X/101
      quittance; Panteret, Julien; Hamelin, Antoine
    - Protest. BIE (de), Guillaume. CHASTELLAIN, Oudard., 13 juillet 1650; MC/ET/X/101
      protêt; Chastellain, Oudard; Bie, Guillaume de
    - Bail. LOMBERT, Noëlle. Héritiers de FAVEROLLES(de). FAVEROLLES (de), Guillaume. FAVEROLLES (de), Laurent., 13 juillet 1650; MC/ET/X/101
      bail; Lombert, Noëlle; Faverolles, Guillaume de; Faverolles, Laurent de
    - Rétrocession. BEZER, Joachim. LAGAULT, Jerôme., 14 juillet 1650; MC/ET/X/101
      cession; Bezer, Joachim; Lagault, Jerôme